最　高　行　政　法　院　裁　定
                                     100年度裁字第1417號
再 審原 告  王志成
　　　　　　王儒宏
            王昭興
            王景南
再 審被 告　財政部高雄市國稅局
代　表　人　何瑞芳
上列當事人間遺產稅事件，再審原告對於中華民國100年3月17日
本院100年度判字第359號判決，提起再審之訴，本院裁定如下：
　　主  文
再審之訴駁回。
再審訴訟費用由再審原告負擔。
　　理  由
一、按再審原告提起再審之訴，應依行政訴訟法第277條第1項第
    4款表明再審理由，此為必須具備之程式。所謂表明再審理
    由，必須指明確定判決有何條款之再審事由，及有如何合於
    法定再審事由之具體情事，始為相當，倘僅泛言有何條款之
    再審事由，而無具體情事者，仍難謂已合法表明再審理由，
    所提再審之訴，即屬不合法。又行政訴訟法第273條第1項第
    1款之「適用法規顯有錯誤」，係指原判決所適用之法規與
    該案應適用之現行法規相違背，或與解釋判例有所牴觸者而
    言。
二、被繼承人王銘全於民國91年9月23日死亡，王余玉柳（即被
    繼承人配偶，原為上訴人，惟未提起本件再審之訴，下同）
    及再審原告（即被繼承人之子）於核准延期期限內92年6月
    13日辦理遺產稅申報，嗣王余玉柳及再審原告於94年3月4日
    主張王余玉柳為王銘全之配偶，自得依民法第1030條之1規
    定，行使剩餘財產差額分配請求權扣除額新臺幣（下同）9,
    651,976元，而自遺產總額中扣除；再審被告依申報及查得
    資料，核准剩餘財產差額平均分配數額計7,294,376元自遺
    產總額中扣除，並核定遺產總額為166,091,242元，應納遺
    產稅額43,587,049元，並按所漏稅額3,379,334元處以1倍之
    罰鍰計3,379,300元（計至百元止）。王余玉柳及再審原告
    不服，循序提起行政訴訟，遭原審法院以96年度訴字第174
    號判決駁回，提起上訴，經本院以97年度裁字第724號裁定
    ，駁回上訴確定。嗣王余玉柳分別於97年12月30日、98年1
    月6日及同年月8日具文向再審被告主張略以：其所有坐落門
    牌高雄市○○區○○○路165號房屋（下稱系爭房屋）之實
    際完工日，非高雄市政府工務局使用執照所載之91年7月10
    日（竣工日），而應為建物所有權狀所載建築之完成日期91
    年10月8日，故該房屋為王余玉柳於被繼承人死亡以後登記
    取得之財產，不應納入民法第1030條之1計算範圍云云，申
    請更正被繼承人王銘全遺產稅案之生存配偶剩餘財產差額分
    配請求權扣除額，經再審被告以98年1月14日財高國稅審二
    字第0980003167號函否准其申請（下稱原處分）。王余玉柳
    及再審原告不服，提起訴願、行政訴訟，均遭駁回，提起上
    訴亦經本院100年度判字第359號判決（下稱原確定判決）駁
    回。再審原告不服，以原確定判決有行政訴訟法第273條第1
    項第1款所定事由，提起本件再審之訴。
三、再審原告再審意旨略以：其提起本件撤銷訴訟之目的係為求
    得撤銷原處分之判決，原審自應就兩造有無理由予以判斷，
    若認再審原告有理由，而於主文撤銷原處分，就判決主文形
    式上觀之，並無不利於再審原告之情事，原審以不利益變更
    禁止原則不予採納再審原告之主張，顯於判決結果有重大影
    響，原確定判決仍遞予維持，即有適用法規顯有錯誤之違法
    等語。經核再審原告之上開理由，無非重複其在前訴訟程序
    之主張而為原確定判決論述所不採之事由再予爭執，或就事
    實審法院證據取捨、認定事實之職權行使事項，任意指摘為
    不當，而未具體表明原確定判決所適用之法規究有如何顯然
    不合於法規規定，或有如何顯然違背司法院解釋或本院判例
    之情事，難謂已合法表明再審理由。依首揭規定及說明，本
    件再審之訴為不合法，應予駁回。
四、據上論結，本件再審之訴為不合法。依行政訴訟法第278條
    第1項、第104條、民事訴訟法第95條、第78條、第85條第1
    項前段，裁定如主文。
中　　華　　民　　國　　100　 年　　6　　 月　　2　　 日
                    最高行政法院第三庭
                        審判長法官　黃　璽　君
                              法官　楊　惠　欽
                              法官　吳　東　都
                              法官　陳　金　圍
                              法官　蕭　惠　芳

以  上  正  本  證  明  與  原  本  無  異
中　　華　　民　　國　　100　 年　　6　　 月　　3　　 日
　　　　　　　　　　　　　　　書記官　彭　秀　玲